臺灣臺南地方法院刑事判決
111年度交簡字第3350號
聲  請  人  臺灣臺南地方檢察署檢察官
被      告  許文能


上列被告因公共危險案件，經檢察官聲請以簡易判決處刑（111
年度偵字第19384號），本院判決如下：
    主  文
許文能犯刑法第一百八十五條之三第一項第一款之不能安全駕駛
動力交通工具罪，處有期徒刑參月，併科罰金新臺幣壹萬元，有
期徒刑如易科罰金、罰金如易服勞役，均以新臺幣壹仟元折算壹
日。
    事實及理由
一、本案犯罪事實及證據，均引用檢察官聲請簡易判決處刑書之
    記載（如附件）。
二、核被告許文能所為，係犯刑法第185條之3第1項第1款之不能
    安全駕駛動力交通工具罪。審酌被告明知酒後駕車易生危險
    ，仍不顧自身及公眾交通安全，酒後騎乘電動自行車行駛於
    市區道路，且呼氣中酒精濃度達每公升0.55毫克，顯然超出
    法律容許之標準甚多，惟被告犯後坦承犯行，態度尚可；兼
    衡其智識程度、家庭經濟、生活狀況等一切情狀，量處如主
    文所示之刑，並諭知有期徒刑如易科罰金、罰金如易服勞役
    之折算標準。
三、依刑事訴訟法第449條第1項前段、第454條第2項，刑法第18
    5條之3第1項第1款、第41條第1項前段、第42條第3項前段，
    刑法施行法第1條之1，逕以簡易判決處刑如主文。
四、如不服本判決應於收受送達後20日內向本院提出上訴書狀（
    應附繕本）。
本案經檢察官彭盛智聲請以簡易判決處刑。
中　　華　　民　　國　　111 　年　　9 　　月　　19　　日
　　　　　　　　　刑事第十四庭  法　官　周紹武
以上正本證明與原本無異
  　　　　　　　　　　　　　　　書記官　謝盈敏
中　　華　　民　　國　　111 　年　　9 　　月　　19　　日
附錄本案論罪科刑法條：
中華民國刑法第185條之3
駕駛動力交通工具而有下列情形之一者，處3年以下有期徒刑，
得併科30萬元以下罰金：
一、吐氣所含酒精濃度達每公升零點二五毫克或血液中酒精濃度
    達百分之零點零五以上。
二、有前款以外之其他情事足認服用酒類或其他相類之物，致不
    能安全駕駛。
三、服用毒品、麻醉藥品或其他相類之物，致不能安全駕駛。
因而致人於死者，處3年以上10年以下有期徒刑，得併科2百萬元
以下罰金；致重傷者，處1年以上7年以下有期徒刑，得併科1百
萬元以下罰金。
曾犯本條或陸海空軍刑法第54條之罪，經有罪判決確定或經緩起
訴處分確定，於十年內再犯第1項之罪因而致人於死者，處無期
徒刑或5年以上有期徒刑，得併科3百萬元以下罰金；致重傷者，
處3年以上10年以下有期徒刑，得併科2百萬元以下罰金。

附件：
臺灣臺南地方檢察署檢察官聲請簡易判決處刑書　
                                    111年度偵字第19384號
　　被　　　告　許文能　男　63歲（民國00年0月0日生）
　　　　　　　　　　　　住○○市○區○○路000號
　　　　　　　　　　　　國民身分證統一編號：Z000000000號
上列被告因公共危險案件，業經偵查終結，認為宜以簡易判決處
刑，茲將犯罪事實及證據並所犯法條分敘如下：
　　　　犯罪事實
一、許文能於民國111年7月27日18時許至同日19時許止，在臺南
    市○區○○路000號住處飲用酒類，其明知飲用酒類後不得駕駛
    動力交通工具，竟仍於同日20時30分許，騎乘電動自行車上
    路，嗣於同日20時50分許，行經臺南市○區○○路00號前，不
    慎擦撞江心瑜所有停於上址路旁之車牌號碼000-0000號自用
    小客車，經警據報前往現場處理，並於同日21時15分許，對
    許文能施以吐氣酒精濃度檢測，測得其吐其之酒精濃度達每
    公升0.55毫克，始查悉上情。　　　
二、案經臺南市政府警察局第一分局報告偵辦。
　　　　證據並所犯法條
一、前開犯罪事實，業據被告許文能於警詢及偵訊時均坦承不諱
    ，核與證人江心瑜於警詢時之證述相符，並有酒精測定紀錄
    表、臺南市政府警察局舉發違反道路交通管理事件通知單、
    臺南市政府警察局第一分局道路交通事故現場圖暨調查報告
    表㈠㈡、臺南市政府警察局第一分局交通分隊道路交通事故照
    片黏貼紀錄表所附現場及車損照片共28張、呼氣酒精測試器
    檢定合格證書1份在卷可稽，足徵被告之任意性自白與事實
    相符，犯嫌應堪認定。
二、核被告所為，係犯刑法第185條之3第1項第1款之公共危險罪
    嫌。
三、依刑事訴訟法第451條第1項聲請逕以簡易判決處刑。
　　此　　致
臺灣臺南地方法院
中　　華　　民　　國　 111　　年　　8 　　月　　14　　日
　　　　　　　　　            檢察官   彭 盛 智
本件證明與原本無異
中　　華　　民　　國　 111 　 年　　8 　　月　　26 　 日
                              書記官   王 雅 樂 
附錄所犯法條：
中華民國刑法第185條之3
駕駛動力交通工具而有下列情形之一者，處 3 年以下有期徒刑
，得併科 30 萬元以下罰金：
一、吐氣所含酒精濃度達每公升零點二五毫克或血液中酒精濃度
    達百分之零點零五以上。
二、有前款以外之其他情事足認服用酒類或其他相類之物，致不
    能安全駕駛。
三、服用毒品、麻醉藥品或其他相類之物，致不能安全駕駛。
因而致人於死者，處 3 年以上 10 年以下有期徒刑，得併科 2
百萬元以下罰金；致重傷者，處 1 年以上 7 年以下有期徒刑，
得併科 1 百萬元以下罰金。
曾犯本條或陸海空軍刑法第 54 條之罪，經有罪判決確定或經緩
起訴處分確定，於十年內再犯第 1 項之罪因而致人於死者，處
無期徒刑或 5 年以上有期徒刑，得併科 3 百萬元以下罰金；致
重傷者，處 3 年以上 10 年以下有期徒刑，得併科 2 百萬元以
下罰金。

附記事項：
本件係依刑事訴訟法簡易程序辦理，法院簡易庭得不傳喚被告、
輔佐人、告訴人、告發人等出庭即以簡易判決處刑；被告、被害
人、告訴人等對告訴乃論案件如已達成民事和解而要撤回告訴或
對非告訴乃論案件認有受傳喚到庭陳述意見之必要時，請即另以
書狀向簡易法庭陳述或請求傳訊。